【裁判字號】    99,上易,2287
【裁判日期】    991013
【裁判案由】    竊盜
【裁判全文】
臺灣高等法院刑事判決                99年度上易字第2287號
上  訴  人
即  被  告  甲○○
上列上訴人即被告因竊盜案件，不服臺灣新竹地方法院99年度審
易字第318號，民國99年8月31日第一審判決（起訴案號：臺灣新
竹地方法院檢察署99年度偵字第2422號），提起上訴，本院判決
如下：
    主  文
上訴駁回。
    事  實
本案記載事實與第一審宣示判決筆錄所記載相同，茲引用之（如
附件）。
    理  由
一、按「依本編（協商程序）所為之科刑判決，不得上訴。但有
    第455條之4第1項第1款、第2款、第4款、第6款、第7款所定
    情形之一，或協商判決違反同條第2項之規定者，不在此限
    。」刑事訴訟法第455條之10第1項定有明文。次按「協商判
    決之上訴，除本編有特別規定外，準用第三編第一章及第二
    章之規定。」、「第二審法院認上訴有不合法律上程式或法
    律上不應准許，或其上訴權已喪失之情形者，應以判決駁回
    之。」刑事訴訟法第455條之11第1項、第367條前段亦定有
    明文。準此，協商程序所為之科刑判決，除有刑事訴訟法第
    455條之4第1項第1款於法院協商訊問程序終結前，被告撤銷
    協商合意或檢察官撤回協商聲請者；第2款被告協商之意思
    非出於自由意志者；第4款被告所犯之罪非第455條之2第1項
    所定得以協商判決者；第6款被告有其他較重之裁判上一罪
    之犯罪事實者；第7款法院認應諭知免刑或免訴、不受理者
    情形之一，及違反同條第2項「法院應於協商合意範圍內為
    判決；法院為協商判決所科之刑，以宣告緩刑或2年以下有
    期徒刑、拘役或罰金為限」之規定者外，不得上訴。
二、被告上訴意旨略以：被告因精神障礙疾病，於民國99年5月8
    日至99年7月2日至國軍新竹地區醫院住院治療，而臺灣新竹
    地方法院於99年8月16日傳喚被告出庭應訊審理，當庭告知
    認罪協商，被告當時尚在醫療期間，精神心智處於惚狀態
    致無法作出有利之答辯，故上開審理顯有粗糙之實；再原審
    判決書所載犯罪事實之附表1於98年11月8日、附表2於98年1
    2月5日、附表3於98年12月6日之3項行為，僅有被告之自白
    而無其他證物或查獲之贓物為主要證據，即將被告論罪重判
    ，顯有不當；被告之自白，實因精神障礙、神智不清且混亂
    之情形下所為之供述，顯不可採。為此，依刑法第19條第1
    項、刑事訴訟法第455條之4第1項第2款提起上訴。
三、經查：
  (一)本件原審審理時，檢察官聲請改依協商程序而為判決，經檢
    察官與被告於審判外達成協商合意，且據被告就觸犯刑法第
    321條第1項第1、2款之加重竊盜罪、同條第3項、第1項第2
    、3款加重竊盜未遂罪，予以認罪，協商合意內容為：被告
    就犯罪事實附表1犯行願受有期徒刑10月、附表2犯行願受有
    期徒刑1年、附表3犯行願受有期徒刑1年、附表4犯行願受有
    期徒刑9月之宣告，合併應執行有期徒刑3年3月。前述協商
    合意並無刑事訴訟法第455條之4第1項所列情形之一，經檢
    察官聲請改依協商程序而為判決，原審乃不經言詞辯論，適
    用刑事訴訟法第455條之4第2項、第455條之9第2項，刑法第
    321條第1項第1、2、3款、第2項、第25條第2項、第47條第1
    項、第51條第5款規定，於協商合意範圍內量處被告各有期
    徒刑10月、1年、1年、9月，合併應執行有期徒3年3月，合
    先敘明。
  (二)又被告因精神疾病，自99年5月8日至99年7月2日至國軍新竹
    地區醫院住院治療，有被告提出之診斷證明書在卷可參，而
    臺灣新竹地方法院因此將庭期延至被告出院後之99年8月16
    日始傳喚被告出庭應訊審理，有該院99年7月19日之公務電
    話紀錄表及準備程序期日傳票送達證書各在卷可稽，嗣於上
    開準備程序期日，被告到庭後就其所犯加重竊盜罪及加重竊
    盜未遂等4罪，於原審訊問時坦認無訛，經檢察官向原審法
    院聲請進行協商，原審同意後，由檢察官與被告、原審指定
    之公設辯護人於審判外進行協商，經雙方合意後，原審再依
    檢察官聲請於當日進行協商程序，並於協商合意範圍內為科
    刑判決（見原審卷99年8月16日準備程序筆錄、協商程序筆
    錄及99年8月31日宣示判決筆錄）。是被告謂協商時伊因精
    神疾病，尚在醫療期間，精神心智處於惚狀態無法作有利
    答辯云云；以被告已於99年7月2日出院，原審至99年8月16
    日始行準備程序並行協商程序，時間已相隔1個半月，且於
    協商程序並有法院指定之公設辯護人協助進行協商，而被告
    亦表示同意檢察官求刑之刑度，有原審筆錄之記載可稽，可
    見被告上開所辯，顯非可採；再者，原審之判決並未違反刑
    事訴訟法第455條之4第1項第1款、第2款、第4款、第6款、
    第7款、第2項之規定，而被告對上開協商判決提起上訴，並
    未具體指摘有何得提起上訴之情事與理由，顯與前揭規定有
    違，其上訴即屬違背法律上之程式，並無理由，其上訴應予
    駁回。
四、據上論斷，應依刑事訴訟法第455條之11第1項、第367條前
    段、第373條，判決如主文。
中    華    民    國    99    年    10    月    13    日
                  刑事第十一庭  審判長法  官  許宗和
                                      法  官  林海祥
                                      法  官  潘進柳
以上正本證明與原本無異。
不得上訴。
                                      書記官  任正人
中    華    民    國    99    年    10    月    13    日

司法院資訊處製作；財團法人民間司法改革基金會備份。
